臺灣高雄地方法院刑事判決　　　　　　　　　　　　九十一年度易字第二三七四號
　　公　訴　人　臺灣高雄地方法院檢察署檢察官
　　被　　　告　丙○○
　　被　　　告　乙○○
右列被告因竊盜案件，經檢察官提起公訴（九十一年度偵字第一二二三四號），本院
判決如左：
    主  文
丙○○共同連續竊盜，處有期徒刑陸月，如易科罰金，以佰元折算壹日。緩刑貳年
。扣案之拔火星塞桿壹組沒收。
乙○○共同連續竊盜，處有期徒刑捌月。扣案之拔火星塞桿壹組沒收。
    事  實
一、乙○○曾於民國八十四年間，因犯強盜罪，經臺灣桃園地方法院判處有期徒刑二
    年五月，於九十年二月五日縮短刑期假釋出獄，嗣因妨害兵役案件，經臺灣高等
    法院判處有期徒刑八月確定，而撤銷前開假釋，經臺灣桃園地方法院檢察署通緝
    中（目前即在監執行殘刑，因尚未執行完畢，不構成累犯），仍不知悔改，竟與
    其女友丙○○共同基於意圖為自己不法所有之概括犯意聯絡，以丙○○所有之拔
    火星塞桿一組（非屬兇器）為竊車工具，均由丙○○在旁把風而由乙○○下手行
    竊，連續於：（一）九十一年四月二十九日上午十一時十分許，在高雄市○○路
    四一八號前，竊得丁○○所有價值約新台幣（下同）一萬五千元之車號ＸＮＱ─
    九八○號重型機車乙輛。（二）同年五月二十八日十六時許，在高雄市左營區○
    ○○街口，竊得楊瑞雄所有價值一萬元之車號ＸＪＩ─一五八號重型機車乙輛。
    （三）同年六月四日十九時許，在高雄市○○路五九二巷二十二弄三號前，竊得
    張玲珍所有價值三千元之車號ＹＸＯ─七五三號輕型機車乙輛。迨於同年六月五
    日上午十時三十分許，在高雄市○○區○○路四二一號前，乙○○騎乘上開車號
    ＹＸＯ─七五三號機車搭載丙○○正欲離去時，為警當場查獲，並扣得該車號Ｙ
    ＸＯ─七五三號機車乙輛（業據領回）及丙○○所有供竊取機車用之拔火星塞桿
    乙組，再由乙○○帶同員警，分別起獲車號ＸＮＱ─九八○號重型機車及車號Ｘ
ＪＩ─一五八號重型機車（均業據領回）。
二、案經高雄市政府警察局楠梓分局報告臺灣高雄地方法院檢察署檢察官偵查起訴。
    理  由
一、訊據被告乙○○對於竊取被害人張玲珍輕型機車之事實固供承不諱，惟辯稱：張
    玲珍之機車係伊去偷的，與張維君無關，另二輛機車並非伊所竊取，製作警訊筆
    錄時，警員有刑求伊，打伊的胸部，所以當時才會承認有偷云云；被告張維君則
    對其於前揭時、地陪同乙○○前往竊取系爭三輛機車等事實坦承不諱，惟矢口否
    認有何竊盜之犯行，辯稱：乙○○竊取機車時，伊有勸他不要偷，且竊取第三輛
    機車時，伊不知道乙○○偷車，伊並未參與行竊，且伊機車置物箱內沒有拔火星
    塞桿云云。惟查：
（一）被告乙○○於高雄市政府警察局楠梓分局訊問後，於九十一年六月七日解還臺
      灣桃園監獄時，自述曾遭警員刑求，且左手手腕背面有淤傷等情，固有臺灣桃
      園監獄九十一年八月二十六日桃監憲戒０九一０００二七五九號函附之內外傷
      記錄表影本一份及照片一張附卷可稽，然被告乙○○於九十一年六月六日經警
      解送高雄地方法院檢察署檢察官訊問及本院九十一年八月十五日初訊時，均坦
      承竊取三輛機車之事實（見九十一年度偵字第一二二三四號卷第九頁及本院九
      十一年八月十五日訊問筆錄），並未向檢察官及本院提出曾遭警員刑求之抗辯
      ，是被告乙○○是否確有遭受刑求，已非無疑；又證人即製作警訊筆錄員警甲
      ○○於本院調查時證稱：查獲當日乙○○自行解開手銬而為脫逃行為，他身上
      的傷是因為他偷跑後，伊等在左營網咖店逮捕他時，拉扯所造成的等語（見本
      院九十一年九月十七日訊問筆錄），且上開傷勢係位於左手手腕背面，亦與被
      告乙○○供述：警員打伊胸部云云顯然不符，足見上開傷勢應係被告脫逃後遭
      警員逮捕時所造成無訛，被告乙○○上開遭警員刑求之辯解，顯係事後卸責之
      詞，不足採信。
（二）被告乙○○於警、偵訊及本院初訊時對於前揭時、地竊取系爭三輛機車之事實
      均供承不諱，核與共同正犯丙○○於警、偵訊及本院審理時供承：系爭三輛機
      車確為被告乙○○下手竊取之情節相符，並據證人即現場查獲員警陳智仁到庭
      證述明確，復有贓物認領保管收據三紙在卷可稽，且參以車號ＸＮＱ─九八○
      號及ＸＪＩ─一五八號重型機車二輛，均係被告乙○○帶同警員尋獲一節，足
      見系爭三輛機車均為被告乙○○所竊取無訛。被告乙○○事後辯稱：車號ＸＮ
      Ｑ─九八○號及ＸＪＩ─一五八號重型機車二輛，並非伊所竊取云云，顯係事
      後卸責之詞，不足採信。
（三）另被告乙○○竊取系爭三輛機車時，均由被告丙○○在旁把風等情，業據被告
      丙○○於警、偵訊時供承不諱，核與共同被告乙○○於警、偵訊及本院初訊時
      供承之情節相符，且被告乙○○於本院初訊時供承：當時係因丙○○機車沒有
      油，她又懶得走路，所以伊等才會去偷車等語（見本院九十一年八月十五日訊
      問筆錄），亦與被告丙○○供承：（問：案發時有無自己之機車？）有的，自
      己之機車被伊等騎到沒有油後，將它放置在左營大路之中正堂旁邊等語相符，
      復參以被告乙○○持以竊取機車之拔火星塞桿，係自被告丙○○原使用之機車
      內取出，業據被告丙○○於警訊及被告乙○○於警訊及本院初訊時供承不諱，
      且於查獲時，被告丙○○亦一同乘坐於系爭車號ＹＸＯ─七五三號機車上，衡
      諸常情，若被告丙○○與被告被告乙○○並無共同行竊之犯意聯絡，焉會提供
      其所有之拔火星塞桿，且連續行竊三輛機車，復乘坐於上開竊得之機車上？堪
      認被告二人有共同行竊之犯意聯絡至明。是被告丙○○事後辯稱：伊有勸他不
      要偷，且伊不知道乙○○竊取第三輛機車云云，顯係事後卸責之詞，不足採信
      。
（四）綜上所述，被告等所辯，無非事後圖卸刑責之詞，均不足採信。本件事證明確
      ，被告等犯行均堪認定。
二、按以自己共同犯罪之意思，參與實施犯罪構成要件以外之行為，或以自己共同犯
    罪之意思，事先同謀，而由其中一部分人實施犯罪之行為者，均為共同正犯（參
    見大法官會議釋字第一０九號解釋）。核被告乙○○、丙○○二人所為，係犯刑
    法第三百二十條第一項之竊盜罪。被告二人就竊盜犯行，有犯意之聯絡與行為之
    分擔，為共同正犯。被告二人所犯三次竊盜犯行，時間緊接，方法相同，觸犯構
    成要件相同之罪名，顯係基於概括犯意為之，應依連續犯規定論以一罪，並依法
    加重其刑。爰審酌被告二人不思以合法途徑獲取財物，竟共同為本件竊盜犯行，
    破壞社會治安，且犯後均否認犯行，惟竊得之機車均已發還被害人，所犯情節尚
    非重大，被告丙○○態度尚佳等一切情狀，分別酌情量處如主文所示之刑，並就
    丙○○部分諭知易科罰金之折算標準。又被告丙○○前未曾受有期徒刑以上刑之
    宣告，有台灣高雄地方法院檢察署刑案資料查註紀錄表及臺灣高等法院被告全國
    前案紀錄表在卷可稽，其因一時失慮，致罹本件刑章，經此次刑之宣告教訓後，
    應知警惕，信無再犯之虞，本院因認對其所宣告之刑以暫不執行為適當，爰併予
    宣告緩刑二年，以啟自新。至扣案之拔火星塞桿一組，係被告丙○○所有，供其
    二人行竊機車之用，業據被告丙○○於警訊及被告乙○○於警訊及本院初訊時供
    明在卷，爰依刑法第三十八條第一項第二款之規定宣告沒收。又公訴人就被告乙
    ○○雖具體求處有期徒刑十月，以示儆懲等語。惟查：被告乙○○年僅二十四歲
    ，因一時利慾薰心而犯下前開犯行，且被告乙○○前未受有有期徒刑執行完畢之
    記錄，有台灣高雄地方法院檢察署刑案資料查註紀錄表、臺灣高等法院被告全國
    前案紀錄表及法務部在監在押資料表各一份在卷可稽，公訴人誤認被告乙○○為
    累犯，應依法加重其刑，容有未洽，是本院因認公訴人前開求刑尚嫌過重，併予
    敘明。
據上論斷，應依刑事訴訟法第二百九十九條第一項前段，刑法第二十八條、第五十六
條、第三百二十條第一項、第七十四條第一款、第三十八條第一項第二款、第四十一
條第一項前段，罰金罰鍰提高標準條例第一條前段、第二條，判決如主文。
本案經檢察官張啟祥到庭執行職務。
中      華      民      國      九十一      年     十     月     一     日
                                        臺灣高雄地方法院刑事第六庭
                                            審判長法  官      李政庭
                                                  法  官      周玉群
                                                  法  官      邱泰錄
右正本證明與原本無異。
如不服本判決，應於判決送達後十日內，向本院提出上訴狀。
                                                  書記官      林慧君
中    華    民    國      九十一      年      十一      月      四      日
中華民國刑法第三百二十條
 (普通竊盜罪、竊佔罪)
意圖為自己或第三人不法之所有，而竊取他人之動產者，為竊盜罪，處五
年以下有期徒刑、拘役或五百元以下罰金。
意圖為自己或第三人不法之利益，而竊佔他人之不動產者，依前項之規定
處斷。
前二項之未遂犯罰之。
